臺灣嘉義地方法院刑事附帶民事訴訟判決
111年度附民字第93號
原      告  劉清山
送達代收人  江昱勳律師
被      告  侯明源


            李沁坤

上列被告因加重詐欺等案件（本院111年度金訴字第78號），經
原告提起附帶民事訴訟，本院判決如下：
    主    文
原告對被告侯明源、李沁坤提起之訴均駁回。
    理    由
一、原告訴之聲明、原因事實均如刑事附帶民事起訴狀所載(如
    附件)。    
二、被告侯明源、李沁坤未就原告之起訴為任何聲明或陳述，亦
    未提出任何書狀。
三、按因犯罪而受損害之人於刑事訴訟程序得附帶提起民事訴訟
    ，對被告及依民法負賠償責任之人請求回復其損害，而法院
    認為原告之訴不合法者，應以判決駁回之，刑事訴訟法第48
    7條第1項、第502條第1項雖分別定有明文，然所謂附帶民事
    訴訟之對象，除刑事被告外，雖兼及於依民法負損害賠償責
    任之人，惟附帶民事訴訟之原告所主張之共同加害人，必以
    在刑事訴訟程序中經認定係共同侵權行為之人，始得謂為依
    民法負賠償責任之人，否則對之提起附帶民事訴訟，即難謂
    為合法（最高法院99年度台抗字第480號民事裁定、96年度
    台上字第978號民事判決意旨參照）。而依本院111年度金訴
    字第78號案件之起訴書（即臺灣嘉義地方檢察署檢察官109
    年度偵字第8963號、110年度偵字第1543號起訴書）之記載
    ，原告受騙之過程乃該起訴書犯罪事實欄一㈢中載明是由該
    案被告陳思蒨（另由本院依法發布通緝中）、吳柏翰（業經
    本院以111年度金訴字第78號判處罪刑）及詐欺集團其他成
    員共同對原告詐騙，而後由該案被告陳思蒨、吳柏翰提領原
    告受騙之款項後交付與詐欺集團不詳成員，另該起訴書關於
    被告所犯罪名之記載，針對上述原告受騙之犯罪事實部分，
    也僅認定該案被告陳思蒨、吳柏翰與詐欺集團其他成員間有
    犯意聯絡、行為分擔，至於該案被告侯明源、李沁坤，無論
    依該起訴書「犯罪事實」欄所記載原告遭詐騙及詐騙款項遭
    提領後隱匿、掩飾之過程，或是記載該案被告所犯罪名欄位
    ，均未認原告遭詐欺取財之過程中，被告李沁坤、侯明源有
    何共同參與或幫助、教唆等犯罪參與情形，是就原告起訴主
    張受侵害過程而言，被告李沁坤、侯明源即非係依法應負損
    害賠償責任之人，則原告對被告李沁坤、侯明源提起本件附
    帶民事訴訟，於法即有未合，應由本院以判決駁回之。
四、依刑事訴訟法第502條第1項，判決如主文。
中　　華　　民　　國　　111 　年　　7 　　月　　20　　日
                  刑事第五庭  審判長法　官  張志偉
                                    法  官  余珈瑢
                                    法  官　郭振杰
以上正本證明與原本無異。
對於本判決如有不服，應於送達後20日內，向本院提出上訴狀（
應附繕本），但非對刑事訴訟之判決有上訴時，不得上訴。
中　　華　　民　　國　　111 　年　　7 　　月　　20　　日
                                    書記官  王翰揚